臺灣臺北地方法院民事裁定　　　　　　　　　　　　九十三年度小上字第一四七號
　　上　訴　人　乙　○
　　　　　　　　　　　　　　樓.
　　被上訴人　　甲○○
右當事人間九十三年度小上字第一四七號給付租金事件，上訴人對於民國九十三年六
月二十三日本院台北簡易庭九十三年度北小字第一五一五號判決提起上訴，本院裁定
如左：
    主        文
上訴駁回。
第二審訴訟費用新台幣壹仟伍佰元由上訴人負擔。
    理        由
一、按對於小額程序之第一審裁判之上訴，非以其違背法令為理由，不得為之。又上
    訴狀內應記載上訴理由，表明原判決所違背之法令及其具體內容，及依訴訟資料
    可認為原判決有違背法令之具體事實，民事訴訟法第四百三十六條之二十四第二
    項、第四百三十六條之二十五分別定有明文。又同法第四百七十一條第一項規定
    ，上訴狀內未表明上訴理由者，上訴人應於提起上訴後二十日內，提出理由書於
    原第二審法院；未提出者，無庸命其補正，第二審法院應依同法第四百四十四條
    第一項前段規定，以其上訴不合程式，裁定駁回之。上開規定，於小額事件之上
    訴程序準用之，同法第四百三十六條之三十二第一項、第二項亦有明文。再按同
    法第四百三十六條之三十二第二項準用第四百六十八條、第四百六十九條第一款
    至第五款規定，小額事件之第一審判決不適用法規或適用不當者，為違背法令。
    有第四百六十九條第一款至第五款情形之一者，其判決當然為違背法令。又當事
    人依民事訴訟法第四百六十八條規定以小額事件第一審判決有不適用法規或適用
    法規不當為上訴理由時，其上訴狀或理由書應有具體之指摘，並揭示該法規之條
    項或其內容，若係成文法以外之法則，應揭示該法則之旨趣，倘為司法院解釋或
    本院之判例，則應揭示該判解之字號或其內容，如依民事訴訟法第四百六十九條
    所列各款事由提起第二審上訴者，其上訴狀或理由書應揭示合於該條款之事實，
    上訴狀或理由書如未依此項方法表明者，即難認為已對第一審判決之違背法令有
    具體之指摘，其上訴自難認為合法（最高法院七十一年度台上字第三一四號判例
    參照）。
二、本件上訴意旨略以：土地面積一百七十八平方公尺未分割，所有權全部歸一樓所
    有，其餘各層分配率為零，如執意分配，應以七樓比例分攤，則其每平方公尺之
    價格為二萬零一百十四點四八元。又房屋共七層，則平均每平方公尺之價格為三
    千零十八點一三元，總計每平方公尺之上限為二萬三千一百三十二點六元，依土
    地法九十七條之規定，上訴人每月使用系爭房屋之法定租金上限為三千八百二十
    三點六元。因上訴人已付十六萬元，應付十三萬五千七百三十八元，共溢付二萬
    四千二百六十二元，溢付部分被上訴人為不當得利，應予返還云云。惟查上訴人
    前開上訴理由，並未具體指摘原判決有何違背法令之處，依首揭說明，其上訴即
    難認為合法，自應予駁回。爰併就本件訴訟費用額，依後附計算書確定為如主文
    第二項所示之金額。
三、據上論結，本件上訴為不合法，依民事訴訟法第四百三十六條之三十二第一項、
    第二項、第四百四十四條第一項前段、第四百三十六條之十九第一項、第九十五
    條、第七十八條，裁定如主文。
中　　　華　　　民　　　國　　九十三　　年　　九  　　月　　　八　　　日
　　　　　　　　　　　　　　　　　 臺灣台北地方法院民事第三庭
                                         審判長法  官　張靜女
                                   　　　　　　法  官　黃書苑
　　　　　　　　　　　　　　　　　　　　　　　 法  官  李宜娟
右為正本係照原本作成
本件不得抗告
中　　　華　　　民　　　國　　九十三　　年　　九  　　月　　　八　　　日
                                           法院書記官  高菁菁
